臺灣臺中地方法院刑事判決　　　　　　　 96年度訴字第985號
公　訴　人　臺灣臺中地方法院檢察署檢察官
被　　　告　己○○
指定辯護人　本院公設辯護人　戊○○
上列被告因偽造有價證券案件，經檢察官提起公訴（96年度偵字
第3927號）及移送併辦（96年度偵字第9853號），本院判決如下
：
    主    文
己○○共同意圖供行使之用，而偽造有價證券，處有期徒刑年
貳月。如附件一所示附條件買賣契約書連帶保證人欄之偽造「黃
瑞蓉」署押及印文各壹枚、如附件二所示本票發票人欄之偽造「
黃瑞蓉」署押及印文各壹枚及偽造之「黃瑞蓉」印章壹顆，均沒
收。
    犯罪事實
一、緣丙○○（另案審結）於民國八十六年間，在臺中市○○路
    七三八號高達汽車商行擔任業務員。於同年十一、十二月間
    ，客戶丁○○（原名黃瑞蓉）因委由丙○○處理將舊有之自
    小客車出售，同時新購車牌號碼Ｒ七－七七二九號自小客車
    一部事宜，為辦理過戶登記及貸款手續，乃將丁○○之國民
    身分證影本、丁○○名下不動產之房屋稅繳款書、地價稅繳
    款書影本各一張交予丙○○保管。丙○○於保管丁○○之前
    開資料期間，因負責其子保險事宜之國華人壽業務員己○○
    有意以其姐簡鳳娥名義貸款購車（車牌號碼Ｒ七－六三三一
    號），但無法覓得適當之不動產連帶保證人（即俗稱房保）
    ，丙○○與己○○遂共同基於行使偽造私文書、意圖供行使
    之用，而偽造有價證券本票之犯意聯絡，謀議由丙○○利用
    業務之便，提供不知情之客戶丁○○之國民身分證、房屋稅
    繳款書、地價稅繳款書影本各一紙予己○○，再由己○○自
    行委請女姓友人冒充丁○○配合辦理對保手續。謀議既定，
    丙○○遂與辦理汽車貸款之雋邦企業股份有限公司（嗣改名
    為友邦資融股份有限公司）不知情之對保人員張君瑋（原名
    張君薇）相約於八十六年十一月二十一日前來高達汽車商行
    辦理己○○貸款購車之對保手續，己○○則自行找得亦有犯
    意聯絡之甲○○（未經追訴）到場冒充丁○○，經丙○○說
    明相關對保事宜後，而由甲○○在如附件一所示之附條件買
    賣契約書「連帶保證人」欄，偽造「黃瑞蓉」之署押一枚；
    由於欠缺丁○○之印章，不知情之張君瑋乃當場委由不知情
    之刻印店成年人員偽刻「黃瑞蓉」之木質印章一顆，並由甲○○持以在前開偽造署押下偽蓋「黃瑞蓉」之印文一枚，而
    偽造完成表彰係由丁○○擔任如附件一所示附條件買賣契約
    之連帶保證人意旨之私文書一份；之後，又由甲○○在如附
    件二所示本票發票人欄偽造「黃瑞蓉」之署押一枚及以前開
    偽刻印章偽造「黃瑞蓉」之印文一枚，而偽造完成由丁○○
    共同簽發如附件二所示本票之有價證券一紙，再連同附件一
    所示之附條件買賣契約書均持交雋邦企業股份有限公司辦理
    貸款申請而予以行使，雋邦企業股份有限公司因不知「黃瑞
    蓉」係他人冒充，遂准予該件貸款申請案，核撥新臺幣（下
    同）五十一萬四千零八十元，足以生損害於丁○○及雋邦企
    業股份有限公司對汽車貸款業務審核、管理之正確性。
二、案經丁○○訴由臺灣臺中地方法院檢察署檢察官另案偵查起
    訴後，經本院告發臺灣臺中地方法院檢察署檢察官偵查起訴
    及臺灣高等法院臺中分院檢察署函轉臺灣臺中地方法院檢察
    署檢察官移送併辦。
    理    由
一、按被告以外之人於審判外之陳述，除法律有規定者外，不得
    作為證據；又被告以外之人於審判外向法官所為之陳述，得
    為證據；被告以外之人於偵查中向檢察官所為之陳述，除顯
    有不可信之情況者外，得為證據；另被告以外之人於審判外
    之陳述，雖不符前四條之規定，而經當事人於審判程序同意
    作為證據，法院審酌該言詞陳述或書面陳述作成時之情況，
    認為適當者，亦得為證據。當事人、代理人或辯護人於法院
    調查證據時，知有第一百五十九條第一項不得為證據之情形
    ，而未於言詞辯論終結前聲明異議者，視為有前項之同意；
    刑事訴訟法第一百五十九條第一項、第一百五十九條之一及
    第一百五十九條之五分別定有明文。本件證人丁○○、張君
    瑋、丙○○於接受警員詢問、檢察官訊問或前案即本院九十
    五年度訴字第一四七三號（下稱本院前案）、臺灣高等法院
    臺中分院九十六年度上訴字第三一九號（下稱高院前案）審
    理時所為之證述及陳述，雖係被告以外之人於審判外之言詞
    陳述，惟被告及公設辯護人對於證人於警、偵訊、前案審理
    時陳述及證述之證據能力，於本院準備程序中不爭執，亦未
    於言詞辯論終結前聲明異議，視為於審判程序同意作為證據
    ，且被告以外之人於偵查中向檢察官所為之陳述，原則上得
    為證據，本院並審酌上開警偵訊筆錄作成時之情況尚無不當
    ，證人丙○○復於本院審理中結證在卷。是依前揭規定，證
    人丁○○、張君瑋、丙○○等之證述，自均有證據能力，合
    先敘明。
二、訊據被告己○○固供承：丙○○因處理汽車業務之故，取得
    丁○○國民身分證影本等上開文件而保管之；於上開時、地
    ，被告以其姐簡鳳娥名義向丙○○貸款購車（車牌號碼Ｒ七
    －六三三一號），然無法覓得適當之不動產連帶保證人，嗣
    於八十六年十一月二十一日，被告、丙○○、甲○○及雋邦
    企業股份有限公司對保人員張君瑋在丙○○任職之高達汽車
    商行辦理己○○貸款購車之對保手續，並由甲○○冒充丁○○辦理對保手續，偽以「黃瑞蓉」之名義在如附件一、二所
    示之附條件買賣契約書及本票上偽造上開署押及印文之事實
    ，但矢口否認有何偽造有價證券及行使偽造私文書之犯行，
    辯稱：購車當時丙○○要求提供不動產連帶保證人，伊表示
    沒有辦法提供，丙○○說他可以找到人頭，伊也不曉得丙○○找何人，之後丙○○要甲○○帶伊過去丙○○賣車的展示
    間地點對保，甲○○就帶伊過去對保，對保當天甲○○有帶
    一名老婦人前往看車，對保當時只有伊、甲○○及丙○○辦
    理對保，伊只有在如附件一、二所示之附條件買賣契約書及
    本票上簽其姊夫鐘新雄的名字，並沒有委託他人在該文書及
    本票上偽造「黃瑞蓉」的署押及印文，對保事宜均由丙○○
    處理，要如何辦理並不知情，伊與丙○○並無偽造文書及偽
    造有價證券之犯意聯絡云云。經查：
  (一)上揭犯罪事實，業據告訴人黃瑞蓉具狀指訴歷歷及於本院前
    案審理時結證綦詳，復經證人張君瑋於本院前案到庭結證稱
    ：本票及買賣契約書均是對保當場簽名、蓋章的，且會夾在
    一起請客戶簽寫，被告當時有向客戶介紹表示伊是來辦理對
    保的，當時是一男二女來辦理對保手續等語（見本院前案卷
    第九七、一一二至一一四頁），及證人丙○○於本院前案審
    理中供承：伊於上開時、地，因被告欲貸款購買新車，但無
    法覓得不動產保證人，遂利用保管客戶黃瑞蓉之國民身分證
    、房屋稅繳款書、地價稅繳款書影本之機會，擅自提供前開
    資料予證人己○○，並於八十六年十一月二十一日通知對保
    人員張君瑋前來高達汽車商行辦理被告貸款購車之對保手續
    ，被告則自行偕同女姓友人到場辦理等情在卷（見本院前案
    卷第二一頁），被告於本院前案審理時到庭結證稱：雙方是
    在臺中市○○路的馬自達公司簽立如附件一所示之買賣契約
    書及如附件二所示之本票；當天伊和伊女性友人都有過去，
    該女性友人與丙○○及伊均有認識，所以那位小姐才介紹伊
    向丙○○買車，到馬自達公司後，伊有打電話請那位小姐一
    起過來，貸款的事情可能需要她幫忙等語（見本院前案卷第
    一０八頁）詳確。並有如附件二所示本票一紙、臺灣臺北地
    方法院八十七年度票字第六八五四號民事聲請案卷（內有如
    附表編號一所示本票一紙、八十七年度票字第六八五四號民
    事裁定、民事裁定確定證明書稿）、臺灣雲林地方法院九十
    年度執字第七五八八號民事執行案卷（內有臺灣臺北地方法
    院八十七年度票字第六八五四號民事裁定、民事裁定確定證
    明書、臺灣雲林地方法院債權憑證）、本院九十三年度執字
    第五四八０四號一般執字案卷〔內有臺灣雲林地方法院債權
    憑證、本院九十四年度中簡聲字第一號民事裁定、本院民事
    執行處函（停止執行程序）、通知（稿）、本院九十三年度
    中簡字第三七八四號民事判決、民事判決確定證明書、〕、
    本院九十五年度促字第二四九一六號民事聲請事件案卷（內
    有附條件買賣契約書、九十五年度促字第二四九一六號支付
    命令）、交通部公路總局臺中區監理所函附之車牌號碼Ｒ七
    －七七二九號汽車新領牌照登記書，友邦資融股份有限公司
    陳報之動產擔保附條件買賣設定登記申請書、車牌號碼Ｒ七
    －六三三一號汽車新領牌照登記書、雋邦企業股份有限公司
    分期付款申請書、丁○○名下不動產之房屋稅繳款書、地價
    稅繳款書、鐘新雄名下不動產之地價稅繳款書、車牌號碼Ｒ
    七－六三三一號行車執照、強制汽車第三人責任保險費收據
    、丁○○之國民身分證影本、如附件二所示本票，丙○○受
    僱之員工動態卡、勞工保險卡附卷可稽。
  (二)被告於本院審理中供陳：丙○○打電話給甲○○要伊過去汽
    車展示間辦理對保，甲○○就帶伊過去辦理對保；甲○○在
    對保當天有帶一名老婦人過去看車；伊有打電話給甲○○叫
    她過來等語（見本院卷第二六、二七、七七頁），證人甲○○亦於本院審理到庭結證稱：伊於對保當天有在場；但時間
    太久，伊沒有辦法確定是何人打電話叫伊過去等語（見本院
    卷第七０、七五頁），參諸前段所揭證人丙○○及被告於本
    院前案之證述，是認證人甲○○應係被告電請前往丙○○任
    職之汽車展示間偕同辦理貸款對保事宜。證人甲○○復結證
    稱：對保當時，丙○○叫伊過去說，本件只有兩個擔保不會
    過，他有人頭戶，簽人頭戶就會通過，丙○○就叫伊在契約
    書上代簽「黃瑞蓉」的名字，伊想說丙○○有業績壓力，被
    告也說他業務需要買車，所以伊才幫忙簽名等語（見本卷院
    第七二頁）。經本院當庭命證人甲○○、被告書寫「黃瑞蓉
    」各十次，再與如附件一、二所示文件上之「黃瑞蓉」署押
    之筆跡比較結果，單以肉眼判斷，可區辨證人甲○○當庭所
    寫筆跡之結構、字軌、筆韻及其聯合式，均較被告筆跡與如
    附件一及附件二所示文件上之「黃瑞蓉」署押相符，且證人
    黃瑞蓉證稱；共簽幾次名字忘記了，是丙○○翻給伊簽的等
    語（見本卷院第七五頁），則其代簽「黃瑞蓉」署押顯非僅
    一次，況證人黃瑞蓉上開證述有致自己受刑事追訴或處罰之
    虞，經本院曉以上情後應允作證並令具結（見本院卷第七０
    頁），其應無故為虛偽陳述之必要。足認上開二文件所示「
    黃瑞蓉」之署押應係證人甲○○所書立，應臻明確。是以，
    證人甲○○既係經被告電請前往丙○○任職之汽車展示間到
    場協助辦理對保事宜，證人甲○○復於上開對保手續所備之
    契約書及本票上代簽「黃瑞蓉」署押，則被告辯稱：伊未覓
    得他人辦理對保事宜云云，顯無足採。
  (三)被告雖以前揭情詞置辯，然按以自己共同犯罪之意思，參與
    實施犯罪構成要件以外之行為，或以自己共同犯罪之意思，
    事先同謀，而由其中一部分人實施犯罪之行為者，均為共同
    正犯。司法院大法官釋字第一０九號解釋可資參照。查本件
    係因被告欲以其姐簡鳳娥之名義向丙○○購車，但無法覓得
    合適之不動產連帶保證人，才由丙○○提供客戶丁○○之資
    料，被告則覓得女性友人即證人甲○○冒充丁○○到場辦理
    對保，丙○○則聯絡證人張君瑋前來辦理貸款之對保手續；
    且本件車貸對保手續，既係因被告有購車需求假其姐簡鳳娥
    名義向丙○○購車而衍生之核貸程序，被告復自承：有於附
    件一所示附條件買賣契約書簽署簡鳳娥、鐘新雄之名字；及
    於附件二所示本票發票人欄上簽署其姊夫鐘新雄之名字等情
    （見本院前案卷第一０八頁、本院卷第二七頁），足認被告
    確有參與車貸對保手續，其對於雋邦企業股份有限公司辦理
    貸款對保手續時，均需簽立本票及貸款契約之流程，均知之
    甚詳。而證人張君瑋於八十六年十一月二十一日前來高達汽
    車商行辦理本件對保手續時，丙○○有在高達汽車商行內，
    當日亦確有簽立如附件一、二所示文件，其中關於「黃瑞蓉
    」之署押及印文，均非證人丁○○所為，全係與證人己○○
    同行之姓名年籍不詳之成年女子完成等事實，亦據丙○○於
    本院前案審理中供明在卷（見本院卷第二十一頁）。準此，
    被告在辦理本件對保手續前，顯已參與謀議，繼之，又聯繫
    覓得證人甲○○到場冒以「黃瑞蓉」名義辦理對保，丙○○
    則負責聯絡雋邦企業股份有限公司承辦人員張君瑋與被告前
    來丙○○工作場所即高達汽車商行為對保手續，於證人張君
    瑋與丙○○、甲○○進行對保時，被告亦有到場，且被告與
    證人甲○○前已認識，明知甲○○實際上並非丙○○之客戶
    丁○○本人，證人甲○○對於辦理上開對保事宜亦有所認識
    ，且結證稱代簽「黃瑞蓉」署押無訛，則被告與丙○○、甲○○間確有共同冒用「黃瑞蓉」名義偽造如附件一所示私文
    書及如附件二所示本票，用以矇騙雋邦企業股份有限公司，
    使被告能順利通過汽車貸款之犯意聯絡，至臻明確。被告辯
    稱：丙○○說他可以找到人頭，伊也不曉得丙○○找何人，
    對保事宜均由丙○○處理，要如何辦理伊不知情，與丙○○
    並無偽造文書及偽造有價證券之犯意聯絡云云，不可採信。
  (四)被告未經證人丁○○之同意或授權，即推由甲○○冒充丁○○，偽以「黃瑞蓉」之名義偽造如附件一所示私文書及如附
    件二所示本票，自已妨害證人丁○○之意思自主權，且因冒
    用「黃瑞蓉」名義簽發上開文件，致使雋邦企業股份有限公
    司誤以為證人丁○○係本件汽車貸款之連帶保證人，進而向
    證人丁○○求償，並查封證人丁○○之不動產，又使證人古
    汶之權益受有損害，亦有前(一)段所示書證可稽。雋邦企業股
    份有限公司則因不知本件汽車貸款申請案有冒充連帶保證人
    之情事，影響本件貸款申請之信用評估及准否之審核，進而
    准予核貸，最終卻無法向被冒名之連帶保證人丁○○求償，
    顯然亦嚴重影響該公司對汽車貸款業務審核、管理之正確性
    。
  (五)綜上所述，被告前揭所辯，洵非可採。從而，本件事證明確
    ，被告上揭犯行，洵堪認定。
三、新舊法比較之說明：
  (一)刑法第二條第一項規定：
    查被告行為後，刑法第二條第一項業於九十四年二月二日修
    正公布，並自九十五年七月一日起施行。修正後刑法第二條
    第一項規定，已將新舊法律適用之「從新從輕」原則，改採
    「從舊從輕」原則，而此規定僅係規範行為後法律變更所生
    新舊法律比較適用之準據法，並非實體刑罰法律，自不生行
    為後法律變更之比較適用之問題，應逕行適用新法第二條第
    一項之規定，為「從舊從輕」之比較。
  (二)刑法第二百零一條法定刑為罰金部分：
  1.刑法第三十三條第五款業經修正公布，修正後刑法第三十三
    條第五款規定「罰金：新臺幣一千元以上，以百元計算之」
    ，與修正前刑法第三十三條第五款規定「罰金：（銀元）一
    元以上」不同。比較新舊法結果，以修正前即行為時法較有
    利於被告，故依刑法第二條第一項前段規定，本案關於刑法
    第二百零一條之法定刑罰金部分，自應適用行為時之法律即
    修正前刑法第三十三條第五款規定決定其罰金部分之法定刑
    。
  2.法定刑為罰金之提高標準之新舊法適用：
    被告行為後，刑法施行法第一條之一於九十五年六月十四日
    經以華總一義字第０九五０００八五一八一號令修正公布增
    訂。修正增訂之刑法施行法第一條之一規定「中華民國九十
    四年一月七日刑法修正施行後（按指九十五年七月一日），
    刑法分則編所定罰金之貨幣單位為新台幣。九十四年一月七
    日刑法修正時，刑法分則編未修正之條文定有罰金刑者，自
    九十四年一月七日刑法修正施行後，就其所定數額提高為三
    十倍。但七十二年六月二十六日到九十四年一月七日新增或
    修正之條文，就其所定數額提高為三倍」。而本件被告所犯
    上開規定有罰金刑，且為刑法分則編未修正之條文而定有罰
    金刑者；於刑法施行法第一條之一修正增訂前，其貨幣單位
    為銀元，罰金刑之提高標準應適用罰金罰鍰提高標準條例第
    一條之規定「依法律應處罰金、罰鍰者，就其原定數額得提
    高為二倍至十倍。」而再依現行法規所定貨幣單位折算新臺
    幣條例第二條規定「現行法規所定金額之貨幣單位為圓、銀
    元或元者，以新臺幣元之三倍折算之」，比較新舊法適用之
    結果，其關於法定刑為罰金部分之提高標準，新舊法均無不
    利之情形，故依刑法第二條第一項前段規定，本案關於刑法
    第二百零一條之法定刑罰金提高標準部分，自應適用行為時
    之法律即罰金罰鍰提高標準條例第一條之規定。
  (三)刑法第五十五條牽連犯之規定：
    被告行為後，刑法第五十五條牽連犯之規定，業於九十四年
    二月二日修正公布刪除，並自九十五年七月一日施行。則本
    案被告所犯行使偽造私文書罪及意圖供行使之用，而偽造有
    價證券罪，有牽連犯之關係，應從一重之意圖供行使之用，
    而偽造有價證券罪論處。若依修正後之刑法，既已刪除牽連
    犯之規定，則所犯上開二罪，應依數罪併罰之規定分論併罰
    。比較新舊法之規定，修正後之規定並非較有利於被告。
四、按本票可以流通市面，為有價證券，偽造是項證券而行使之
    ，本含有詐欺性質，其詐欺行為不應另行論罪。最高法院三
    十一年上字第四０九號判例可資參照。是核被告所為，係犯
    刑法第二百十六條、第二百十條之行使偽造私文書罪及同法
    第二百零一條第一項之意圖供行使之用，而偽造有價證券罪
    。被告與丙○○、甲○○間，就上開犯行，均有犯意之聯絡
    及行為之分擔，皆為共同正犯。被告推由證人張君瑋委由不
    知情之成年刻印人員偽造「黃瑞蓉」之印章一顆，係間接正
    犯。被告推由證人張君瑋向不知情之成年刻印人員偽造「黃
    瑞蓉」之印章一顆，並由甲○○在如附件一所示私文書偽造
    「黃瑞蓉」之署押一枚及偽蓋「黃瑞蓉」之印文一枚及在如
    附表二所示本票上偽造「黃瑞蓉」之署押一枚及偽蓋「黃瑞
    蓉」之印文一枚，所犯偽造印章、偽造署押、偽造印文之行
    為，分別為偽造私文書、偽造有價證券犯行之部分行為，偽
    造私文書後又持以行使，偽造之低度行為為行使之高度行為
    所吸收，行使偽造有價證券之低度行為則為偽造之高度行為
    所吸收，均不另論罪。被告所犯上開二罪，有手段目的之牽
    連關係，應從一重之意圖供行使之用，而偽造有價證券罪論
    處。臺灣臺中地方法院檢察署九十六年度偵字第九八五三號
    移送併辦意旨與本案起訴成罪之前揭犯罪事實，查係同一事
    實，核屬事實上同一案件，本院自得併予審理。爰審酌被告
    於違犯本案前，尚無不良前科，素行尚稱良好，有臺灣高等
    法院被告前案紀錄表可按，其為順利貸款購車，竟與丙○○
    謀議利用其業務上保管客戶丁○○個人資料之便捷，擅自將
    客戶丁○○之資料挪用，供作被告辦理汽車貸款時之連帶保
    證人資料，再由被告覓得甲○○冒充證人丁○○，以配合雋
    邦企業股份有限公司之對保手續，犯罪之動機、目的均屬可
    議，手段雖然平和，但因此造成證人丁○○遭到雋邦企業股
    份有限公司之追索，名下不動產被法院查封，幸經證人丁○○及時聲明異議，始未遭受拍賣清償被告之債務，雋邦企業
    股份有限公司則因不知連帶保證人丁○○係遭人冒充，而核
    准貸款五十一萬四千零八十元，又未能對房保人即丁○○追
    償，所生損害非小，使被告順利貸款之利得頗多，再考之被
    告之職業、智識等生活情狀，暨犯後供承部分犯罪事實，雖
    否認共犯偽造有價證券等罪之犯意聯絡，然供出證人甲○○
    有助釐清案情，犯後態度尚可等一切情狀，量處如主文所示
    之刑。如附件一所示附條件買賣契約書上連帶保證人欄之偽
    造「黃瑞蓉」署押及印文各一枚，及如附件二所示本票發票
    人欄之偽造「黃瑞蓉」署押及印文各一枚，爰依刑法第二百
    十九條規定，沒收之。偽造之「黃瑞蓉」印章一顆，雖未據
    扣案，但無證據證明業已滅失，亦依刑法第二百十九條規定
    ，併予沒收。公訴意旨雖認上開偽造署押、印文及印章，業
    經本院前案判決宣告沒收在案，爰不重複聲請宣告沒收等語
    ，然本院前案判決經丙○○上訴後，經高院前案判決上訴駁
    回在案，復於九十六年五月八日送上訴於最高法院，尚未確
    定，迄未經檢察官執行沒收處分有案可循，有丙○○之臺灣
    高等法院全國前案簡列表及本院電話紀錄可稽，難認上開應
    沒收物業已執行完畢或不存在，自仍應依法宣告沒收如上，
    併此敘明。
據上論斷，應依刑事訴訟法第二百九十九條第一項前段，刑法第
二條第一項前段、第二十八條、第二百零一條第一項、第二百十
六條、第二百十條、第五十五條（修正前）、第二百十九條，罰
金罰鍰提高標準條例第一條前段，判決如主文。
本案經檢察官乙○○到庭執行職務
中　　華　　民　　國　　96　　年　　6 　　月　　13　　日
                  臺灣臺中地方法院刑事第五庭
                      審判長法　官　鍾堯航
                            法　官　巫淑芳
                            法　官　吳崇道
以上正本證明與原本無異。
如不服本判決，應於送達後十日內向本院提出上訴狀（須附繕本
），上訴於臺灣高等法院臺中分院。
                            書記官　黃舜民
中　　華　　民　　國　　96　　年　　6 　　月　　13　　日
附錄論罪科刑法條
中華民國刑法第201條
意圖供行使之用，而偽造、變造公債票、公司股票或其他有價證
券者，處三年以上十年以下有期徒刑，得併科三千元以下罰金。
行使偽造、變造之公債票、公司股票或其他有價證券，或意圖供
行使之用，而收集或交付於人者，處一年以上七年以下有期徒刑
，得併科三千元以下罰金。
中華民國刑法第216條
行使第二百十條至第二百十五條之文書者，依偽造、變造文書或
登載不實事項或使登載不實事項之規定處斷。
中華民國刑法第210條
偽造、變造私文書，足以生損害於公眾或他人者，處五年以下有
期徒刑。
